【裁判字號】    97,上訴,1160
【裁判日期】    970902
【裁判案由】    違反毒品危害防制條例
【裁判全文】
臺灣高等法院高雄分院刑事判決        97年度上訴字第1160號
上  訴  人  甲○○
即  被  告
上列上訴人因違反毒品危害防制條例案件，不服臺灣屏東地方法
院97年度訴字第367 號中華民國97年5 月6 日第一審判決（起訴
案號：臺灣屏東地方法院檢察署97年度毒偵字第302 號），提起
上訴，本院依簡式審判程序判決如下：
     主  文
上訴駁回。
    事  實
一、甲○○前因施用毒品案件，經原審法院裁定送觀察勒戒、強
    制戒治，於民國93年2 月19日停止強制戒治交付保護管束，
    同年8 月26日執行完畢，並經臺灣屏東地方法院檢察署檢察
    官於93年9 月6 日以93年度戒毒偵字第105 號為不起訴處分
    。詎仍不思悔悟，於強制戒治完畢後5 年內，明知海洛因、
    甲基安非他命分別經公告列為毒品危害防制條例第2 條第2
    項之第一、二級毒品，不得非法持有、施用，仍基於施用第
    一級毒品海洛因及第二級毒品甲基安非他命之犯意，於96年
    12月15日晚間7 時許，在其停放於屏東縣屏東市○○街88巷
    41號附近之自用小客車內，以玻璃球內置甲基安非他命燒烤
    方式，施用甲基安非他命1 次；復於同日晚間9 時許，在上
    開車內，以將海洛因粉末入於香菸內吸食煙霧之方式，施用
    海洛因1 次。嗣於96年12月17日下午4 時57分許，為警循線
    查獲。
二、案經保安警察第三總隊第二大隊移送臺灣屏東地方法院檢察
    署檢察官偵查起訴。
    理  由
壹、程序方面：
    本件被告甲○○所犯為死刑、無刑徒刑或最輕本刑為3 年以
    上有期徒刑以外之罪，其於本院審理程序中就被訴事實為有
    罪之陳述，經審判長告知簡式審判程序之旨，並聽取檢察官
    及被告之意見後，本院裁定進行簡式審判程序審理。
貳、實體方面
一、上揭事實，業據被告於原審及本院審理時供承不諱，且被告
    為警查獲所採集之尿液檢體，經送請高雄市立凱旋醫院檢驗
    結果呈嗎啡、甲基安非他命陽性反應，有該醫院96年12月24
    日編號A00000000 濫用藥物尿液檢驗報告1 份在卷可稽，足
    認被告上開自白核與事實相符，堪信為真實；又被告前曾因
    施用毒品案件，經原審法院裁定送觀察勒戒、強制戒治，於
    民國93年2 月19日停止強制戒治交付保護管束，同年8 月26
    日執行完畢，並經臺灣屏東地方法院檢察署檢察官於93年9
    月6 日以93年度戒毒偵字第105 號為不起訴處分，有臺灣高
    等法院被告前案紀錄表1 紙在卷可佐，其於強制戒治執行完
    畢後5 年內，再犯本件施用毒品之事證明確，犯行堪以認定
    。
二、查海洛因、甲基安非他命係毒品危害防制條例第2 條第2 項
    第1 款、第2 款所定之第一級毒品、第二級毒品，不得非法
    持有、施用；是核被告所為，分別係犯毒品危害防制條例第
    10條第1 項、第2 項施用第一級毒品罪、施用第二級毒品罪
    ，其於施用海洛因、甲基安非他命前持有海洛因、甲基安非
    他命犯行，分別為其施用之高度行為所吸收，均不另論罪。
    又其所犯上開2 罪，犯意各別，行為互殊，應分論併罰。
三、原審因而適用毒品危害防制條例第10條第1項、第2項，刑法
    第11條前段、第51條第5 款之規定，並審酌被告曾因施用毒
    品經送勒戒處所施以觀察勒戒及強制戒治後，仍未能戒斷施
    用毒品之惡習，足見其陷溺已深，惟因施用毒品僅係戕害自
    己身心並無加害他人，此次施用毒品次數各僅1 次，且其犯
    罪後坦承犯行、態度尚稱良好等一切情狀，量處施用第一級
    毒品罪部分有期徒刑6 月、施用第二級毒品罪部分有期徒刑
    2 月，並定其應執行刑為有期徒刑7 月；其認事用法，均無
    不合，量刑亦屬適當，被告上訴意旨，以原審量刑過重，指
    摘原判決不當，為無理由，應予駁回。
據上論斷，應依刑事訴訟法第368 條，判決如主文。
本案經檢察官郭振昌到庭執行職務。
中    華    民    國    97    年    9    月    2    日
                  刑事第三庭    審判長法  官  周賢銳
                                      法  官  黃仁松
                                      法  官  黃憲文
以上正本證明與原本無異。
施用第一級毒品部分，如不服本判決應於收受本判決送達後10日
內向本院提出上訴書狀，其未敘述上訴理由者，並得於提起上訴
後10日內向本院補提理由書狀（均須按他造當事人之人數附繕本
），切勿逕送上級法院。
其餘部分不得上訴。
中    華    民    國    97    年    9    月    2    日
                                      書記官  施耀程
附錄本判決論罪科刑法條：
毒品危害防制條例第10條
施用第一級毒品者，處5月以上5年以下有期徒刑。
施用第二級毒品者，處3年以下有期徒刑。


司法院資訊處製作；財團法人民間司法改革基金會備份。
